【裁判字號】    98,交抗,61
【裁判日期】    980320
【裁判案由】    聲明異議
【裁判全文】
臺灣高等法院臺南分院交通事件裁定      98年度交抗字第61號
抗  告  人    甲○○
即受處分人
上列抗告人因違反道路交通管理處罰條例案件，不服臺灣雲林地
方法院中華民國98年2月13日所為裁定（98年度交聲字第8號），
提起抗告，本院裁定如下：
    主  文
抗告駁回。
    理  由
一、抗告意旨略以：原審法院審認本案抗告駁回，乃因抗告人收
    受裁定正本之期日為民國（下同）九十八年一月二十二日，
    抗告期間加計在途期間二日，抗告人至遲應於九十八年二月
    二日提起抗告，而抗告人於九十八年二月三日提起抗告，已
    逾抗告期間。殊不知本案抗告人收受裁定正本之期日確為民
    國九十八年一月二十二日，然抗告期間加計在途期間二日，
    因期間民國九十八年一月二十四日至二月一日長達九天春節
    假期，抗告人依法只須於民國九十八年二月九日前提起抗告
    即為合程式，因而本件抗告並無逾期間，懇請撤銷抗告駁回
    之裁定。
二、原裁定意旨略以：抗告人即受處分人甲○○因違反道路交通
    管理處罰條例案件，經本院（原審法院）以其聲明異議無理
    由，於民國九十八年一月二十日以九十八年度交聲字第八號
    裁定駁回其異議，並將裁定正本交由郵務機關於九十八年一
    月二十二日（郵務機關誤載為九十七年一月二十二日）送達
    抗告人位於雲林縣斗六市鎮○路七十號之住所，並由甲○○
    本人親收，有本院（原審法院）送達證書足憑。而本件交通
    異議事件裁定之抗告期間，法律並無特別規定，依首開說明
    ，自為五日，而抗告人住所地址位於雲林縣斗六市，依法抗
    告人提起本件抗告之在途期間為二日，又因九十八年一月二
    十九日至九十八年二月一日適逢春節假期，抗告人至遲應於
    九十八年二月二日提起抗告，而抗告人於九十八年二月三日
    始提起抗告，業已逾越法定抗告期間，其抗告顯非合法，應
    予駁回。
三、按法院受理有關交通事件，準用刑事訴訟法之規定；抗告期
    間，除有特別規定外，為五日，自送達裁定後起算；原審法
    院認抗告權已經喪失者，應以裁定駁回之；抗告法院認為抗
    告有第四百零八條第一項前段之情形者，應以裁定駁回之。
    道路交通管理處罰條例第八十九條、刑事訴訟法第四百零六
    條前段、第四百零八條第一項前段、第四百十一條前段分別
    定有明文。次按，依道路交通管理處罰條例第八十七條規定
    向管轄法院抗告之期間，自裁定送達之翌日起算，並得依法
    扣除在途期間；再處理違反道路交通管理事件，有關文書送
    達之規定，依行政程序法之規定，違反道路交通管理事件統
    一裁罰標準及處理細則第五條亦定有明文。另於一定期日或
    期間內，應為意思表示或給付者，其期日或其期間之末日，
    為星期日、紀念日或其他休息日時，以其休息日之次日代之
    ，民法第一百二十二條亦有明定。
四、經查：抗告人甲○○駕駛Ｂ9─0877號自小客車，經雲林縣
    警察局斗六分局測得其呼氣酒精濃度達每公升1.22毫克，經
    舉發後不服原處分機關即交通部公路總局嘉義區監理所雲林
    監理站九十八年一月九日雲監裁字第72-KAE006950號裁決書
    所為裁罰處分，經聲明異議，原審已於九十八年一月二十日
    以九十八年度交聲字第八號交通事件裁定駁回異議，該裁定
    嗣並由郵政機關之郵務人員於九十八年一月二十二日送達抗
    告人甲○○之雲林縣斗六市○○里鎮○路七十號處所，經抗
    告人本人收領，此有送達證書一紙在卷足憑（見原審卷第22
    頁）。從而，上開五日抗告期間，為自送達裁定之翌日即九
    十八年一月二十三日起算，而抗告人住所地址位於雲林縣斗
    六市，依法抗告人提起本件抗告之在途期間為二日，其期間
    之末日為九十八年一月二十九日。又九十八年一月二十九日
    適逢農曆新年國定假日（九十八年一月二十四日至同年二月
    一日），自應以該假日之次日代之，亦即原裁定之抗告期間
    至同年二月二日即告屆滿。茲抗告人抗告狀遲至同年月三日
    始到達原法院，有原法院收狀戳可考（見原審卷第23頁）。
    是抗告人之抗告顯已逾越法定五日抗告不變期間。是其抗告
    權已經喪失，依法應駁回，而無從補正。原審因而於九十八
    年二月十三日裁定駁回抗告，於法並無不當。上開抗告意旨
    以其抗告期間應至九十八年二月九日止云云指摘原裁定不當
    ，其抗告期間之算法，毫無所據，顯無理由，自應予駁回。
據上論結，應依道路交通案件處理辦法第二十六條，刑事訴訟法
第四百十二條，裁定如主文。
中    華    民    國    98    年    3     月    20    日
                  刑事第二庭    審判長法  官  葉居正
                                      法  官  洪碧雀
                                      法  官  吳勇輝
以上正本證明與原本無異。
不得再抗告。
                                      書記官  李良倩
中    華    民    國    98    年    3     月    23    日


司法院資訊處製作；財團法人民間司法改革基金會備份。
